{"present": {"1 Singular": {"Affirmative": "cromaim", "Question": "an gcromaim?", "Negative": "n\u00ed chromaim"}, "2 Singular": {"Affirmative": "cromann t\u00fa", "Question": "an gcromann t\u00fa?", "Negative": "n\u00ed chromann t\u00fa"}, "3 Singular": {"Male": {"Affirmative": "cromann s\u00e9", "Question": "an gcromann s\u00e9?", "Negative": "n\u00ed chromann s\u00e9"}, "Female": {"Affirmative": "cromann s\u00ed", "Question": "an gcromann s\u00ed?", "Negative": "n\u00ed chromann s\u00ed"}}, "1 Plural": {"Compressed": {"Affirmative": "cromaimid", "Question": "an gcromaimid?", "Negative": "n\u00ed chromaimid"}, "Extended": {"Affirmative": "cromann muid", "Question": "an gcromann muid?", "Negative": "n\u00ed chromann muid"}}, "2 Plural": {"Affirmative": "cromann sibh", "Question": "an gcromann sibh?", "Negative": "n\u00ed chromann sibh"}, "3 Plural": {"Affirmative": "cromann siad", "Question": "an gcromann siad?", "Negative": "n\u00ed chromann siad"}, "Passive": {"Affirmative": "cromtar", "Question": "an gcromtar?", "Negative": "n\u00ed chromtar"}}, "future": {"1 Singular": {"Affirmative": "cromfaidh m\u00e9", "Question": "an gcromfaidh m\u00e9?", "Negative": "n\u00ed chromfaidh m\u00e9"}, "2 Singular": {"Affirmative": "cromfaidh t\u00fa", "Question": "an gcromfaidh t\u00fa?", "Negative": "n\u00ed chromfaidh t\u00fa"}, "3 Singular": {"Male": {"Affirmative": "cromfaidh s\u00e9", "Question": "an gcromfaidh s\u00e9?", "Negative": "n\u00ed chromfaidh s\u00e9"}, "Female": {"Affirmative": "cromfaidh s\u00ed", "Question": "an gcromfaidh s\u00ed?", "Negative": "n\u00ed chromfaidh s\u00ed"}}, "1 Plural": {"Compressed": {"Affirmative": "cromfaimid", "Question": "an gcromfaimid?", "Negative": "n\u00ed chromfaimid"}, "Extended": {"Affirmative": "cromfaidh muid", "Question": "an gcromfaidh muid?", "Negative": "n\u00ed chromfaidh muid"}}, "2 Plural": {"Affirmative": "cromfaidh sibh", "Question": "an gcromfaidh sibh?", "Negative": "n\u00ed chromfaidh sibh"}, "3 Plural": {"Affirmative": "cromfaidh siad", "Question": "an gcromfaidh siad?", "Negative": "n\u00ed chromfaidh siad"}, "Passive": {"Affirmative": "cromfar", "Question": "an gcromfar?", "Negative": "n\u00ed chromfar"}}, "past": {"1 Singular": {"Affirmative": "chrom m\u00e9", "Question": "ar chrom m\u00e9?", "Negative": "n\u00edor chrom m\u00e9"}, "2 Singular": {"Affirmative": "chrom t\u00fa", "Question": "ar chrom t\u00fa?", "Negative": "n\u00edor chrom t\u00fa"}, "3 Singular": {"Male": {"Affirmative": "chrom s\u00e9", "Question": "ar chrom s\u00e9?", "Negative": "n\u00edor chrom s\u00e9"}, "Female": {"Affirmative": "chrom s\u00ed", "Question": "ar chrom s\u00ed?", "Negative": "n\u00edor chrom s\u00ed"}}, "1 Plural": {"Compressed": {"Affirmative": "chromamar", "Question": "ar chromamar?", "Negative": "n\u00edor chromamar"}, "Extended": {"Affirmative": "chrom muid", "Question": "ar chrom muid?", "Negative": "n\u00edor chrom muid"}}, "2 Plural": {"Affirmative": "chrom sibh", "Question": "ar chrom sibh?", "Negative": "n\u00edor chrom sibh"}, "3 Plural": {"Compressed": {"Affirmative": "chrom siad", "Question": "ar chrom siad?", "Negative": "n\u00edor chrom siad"}, "Extended": {"Affirmative": "chromadar", "Question": "ar chromadar?", "Negative": "n\u00edor chromadar"}}, "Passive": {"Affirmative": "cromadh", "Question": "ar cromadh?", "Negative": "n\u00edor cromadh"}}, "condi": {"1 Singular": {"Affirmative": "chromfainn", "Question": "an gcromfainn?", "Negative": "n\u00ed chromfainn"}, "2 Singular": {"Affirmative": "chromf\u00e1", "Question": "an gcromf\u00e1?", "Negative": "n\u00ed chromf\u00e1"}, "3 Singular": {"Male": {"Affirmative": "chromfadh s\u00e9", "Question": "an gcromfadh s\u00e9?", "Negative": "n\u00ed chromfadh s\u00e9"}, "Female": {"Affirmative": "chromfadh s\u00ed", "Question": "an gcromfadh s\u00ed?", "Negative": "n\u00ed chromfadh s\u00ed"}}, "1 Plural": {"Compressed": {"Affirmative": "chromfaimis", "Question": "an gcromfaimis?", "Negative": "n\u00ed chromfaimis"}, "Extended": {"Affirmative": "chromfadh muid", "Question": "an gcromfadh muid?", "Negative": "n\u00ed chromfadh muid"}}, "2 Plural": {"Affirmative": "chromfadh sibh", "Question": "an gcromfadh sibh?", "Negative": "n\u00ed chromfadh sibh"}, "3 Plural": {"Compressed": {"Affirmative": "chromfaid\u00eds", "Question": "an gcromfaid\u00eds?", "Negative": "n\u00ed chromfaid\u00eds"}, "Extended": {"Affirmative": "chromfadh siad", "Question": "an gcromfadh siad?", "Negative": "n\u00ed chromfadh siad"}}, "Passive": {"Affirmative": "chromfa\u00ed", "Question": "an gcromfa\u00ed?", "Negative": "n\u00ed chromfa\u00ed"}}, "imper": {"1 Singular": {"Affirmative": "cromaim!", "Negative": "n\u00e1 cromaim!"}, "2 Singular": {"Affirmative": "crom!", "Negative": "n\u00e1 crom!"}, "3 Singular": {"Male": {"Affirmative": "cromadh s\u00e9!", "Negative": "n\u00e1 cromadh s\u00e9!"}, "Female": {"Affirmative": "cromadh s\u00ed!", "Negative": "n\u00e1 cromadh s\u00ed!"}}, "1 Plural": {"Compressed": {"Affirmative": "cromaimis!", "Negative": "n\u00e1 cromaimis!"}, "Extended": {"Affirmative": "cromadh muid!", "Negative": "n\u00e1 cromadh muid!"}}, "2 Plural": {"Affirmative": "cromaig\u00ed!", "Negative": "n\u00e1 cromaig\u00ed!"}, "3 Plural": {"Compressed": {"Affirmative": "cromaid\u00eds!", "Negative": "n\u00e1 cromaid\u00eds!"}, "Extended": {"Affirmative": "cromadh siad!", "Negative": "n\u00e1 cromadh siad!"}}, "Passive": {"Affirmative": "cromtar!", "Negative": "n\u00e1 cromtar!"}}, "pastConti": {"1 Singular": {"Affirmative": "chromainn", "Question": "an gcromainn?", "Negative": "n\u00ed chromainn"}, "2 Singular": {"Affirmative": "chromt\u00e1", "Question": "an gcromt\u00e1?", "Negative": "n\u00ed chromt\u00e1"}, "3 Singular": {"Male": {"Affirmative": "chromadh s\u00e9", "Question": "an gcromadh s\u00e9?", "Negative": "n\u00ed chromadh s\u00e9"}, "Female": {"Affirmative": "chromadh s\u00ed", "Question": "an gcromadh s\u00ed?", "Negative": "n\u00ed chromadh s\u00ed"}}, "1 Plural": {"Compressed": {"Affirmative": "chromaimis", "Question": "an gcromaimis?", "Negative": "n\u00ed chromaimis"}, "Extended": {"Affirmative": "chromadh muid", "Question": "an gcromadh muid?", "Negative": "n\u00ed chromadh muid"}}, "2 Plural": {"Affirmative": "chromadh sibh", "Question": "an gcromadh sibh?", "Negative": "n\u00ed chromadh sibh"}, "3 Plural": {"Compressed": {"Affirmative": "chromaid\u00eds", "Question": "an gcromaid\u00eds?", "Negative": "n\u00ed chromaid\u00eds"}, "Extended": {"Affirmative": "chromadh siad", "Question": "an gcromadh siad?", "Negative": "n\u00ed chromadh siad"}}, "Passive": {"Affirmative": "chromta\u00ed", "Question": "an gcromta\u00ed?", "Negative": "n\u00ed chromta\u00ed"}}, "subj": {"1 Singular": {"Affirmative": "go gcroma m\u00e9", "Negative": "n\u00e1r chroma m\u00e9"}, "2 Singular": {"Affirmative": "go gcroma t\u00fa", "Negative": "n\u00e1r chroma t\u00fa"}, "3 Singular": {"Male": {"Affirmative": "go gcroma s\u00e9", "Negative": "n\u00e1r chroma s\u00e9"}, "Female": {"Affirmative": "go gcroma s\u00ed", "Negative": "n\u00e1r chroma s\u00ed"}}, "1 Plural": {"Compressed": {"Affirmative": "go gcromaimid", "Negative": "n\u00e1r chromaimid"}, "Extended": {"Affirmative": "go gcroma muid", "Negative": "n\u00e1r chroma muid"}}, "2 Plural": {"Affirmative": "go gcroma sibh", "Negative": "n\u00e1r chroma sibh"}, "3 Plural": {"Affirmative": "go gcroma siad", "Negative": "n\u00e1r chroma siad"}, "Passive": {"Affirmative": "go gcromtar", "Negative": "n\u00e1r chromtar"}}, "verbal noun": "cromadh", "verbal adjective": "cromtha"}